【裁判字號】    95,裁,2782
【裁判日期】    951214
【裁判案由】    退除給與
【裁判全文】
最  高  行  政  法  院  裁  定
                                     95年度裁字第02782號
聲  請  人  甲○○
上列聲請人因退除給與事件，對於中華民國95年8月28日本院95
年度裁字第1954號裁定，聲請再審。本院裁定如下：
    主  文
再審之聲請駁回。
再審訴訟費用由聲請人負擔。
    理  由
一、按行政訴訟之當事人，對於本院之裁定聲請再審，經駁回後
    ，不得復以同一原因事實，又對駁回再審聲請之裁定，更行
    聲請再審，本院46年裁字第41號著有判例。又對於本院裁定
    聲請再審，依行政訴訟法第283條準用第277條第1項第4款之
    規定，必須表明再審理由及關於再審理由並遵守不變期間之
    證據。所謂表明再審理由，必須指明其所聲請再審之裁定，
    有如何合於行政訴訟法第273條所定再審事由之具體情事始
    為相當，倘僅泛指所聲請再審之裁定有如何再審理由，而無
    一語指及所聲請再審之裁定有合於法定再審之事由者，難謂
    已合法表明再審事由，則其再審之聲請，即屬不合法。
二、本件聲請人前因退除給與事件，提起行政訴訟，經本院89年
    度判字第2655號判決駁回其訴後，聲請人先後多次提起再審
    之訴及聲請再審，均經本院分別裁判駁回各在案。茲聲請人
    復對本院最近一次即95年度裁字第1954號裁定（下稱原裁定
    ）聲請再審，略以：依司法院釋字第213號解釋後段意旨，
    應否定本院46年裁字第41號判例之適用，原裁定以該號判例
    為理由駁回聲請，顯係違誤，且聲請人係合法行使訴訟權，
    並非濫訴，聲請人依公務人員退休法及公務人員保險法之規
    定，合法正當以聲請再審請求給與，此由司法院釋字第447
    號解釋意旨可證。聲請人於民國68年間所領退伍金給與係依
    陸海空軍（士官）服役條例而有短發，此條例未經立法通過
    、總統公布，不生法律上效力，相對人即國防部自應依公務
    人員退休法第6條、第8條規定給與，乃依行政訴訟法第273
    條第1項第1款、第13款之規定聲請再審等語。經查上開聲請
    關於司法院釋字第213號解釋與本院46年裁字第41號判例部
    分，業於前訴訟程序提出爭辯，為本院所不採，聲請人復執
    同一事由聲請再審，自不合法。另其餘聲請理由部分，無非
    針對本件實體法律關係加以爭執，而聲請人對於原裁定以其
    前次聲請再審為無理由而予駁回，究有如何合於法定再審事
    由之具體情事，並無一語指及，其泛引行政訴訟法第273條
    第1項第1款、第13款之規定，難認已合法表明再審事由，依
    首揭說明，其再審之聲請自不合法，應予駁回。本件聲請再
    審既不合法，則聲請人所為實體上之主張，即毋庸審究，併
    此敘明。
三、依行政訴訟法第283條、第278條第1項、第104條、民事訴訟
    法第95條、第78條，裁定如主文。
中    華    民    國    95    年    12    月    14    日
                  第二庭審判長法  官  廖  政  雄
                              法  官  鍾  耀  光
                              法  官  姜  仁  脩
                              法  官  王  德  麟
                              法  官  黃  清  光
以  上  正  本  證  明  與  原  本  無  異
中    華    民    國    95    年    12    月    14    日
                              書記官  蘇  金  全


司法院資訊處製作；財團法人民間司法改革基金會備份。
